臺灣臺南地方法院刑事判決　　　　　　　 94年度訴字第966號
公　訴　人　臺灣臺南地方法院檢察署檢察官
被　　　告　甲○○
上列被告因違反毒品危害防制條例案件，經檢察官提起公訴（94
年度毒偵字第1293號）及移送併辦（94年度毒偵字第1961號），
被告就犯罪事實為有罪之陳述，本院裁定進行簡式審判程序，判
決如下：
    主  文
甲○○連續施用第一級毒品，累犯，處有期徒刑壹年。扣案第一
級毒品海洛因壹包（驗餘淨重零點零壹公克）沒收銷燬之，注射
針筒支及吸管壹支沒收。
    事  實
一、甲○○曾於民國八十六年間因違反肅清煙毒條例案件，經臺
    灣高等法院臺南分院以八十六年度上訴字第一七九九號判處
    有期徒刑二年二月，於八十六年十二月三日確定，又因違反
    麻醉藥品管理條例案件，經本院以八十七年度易字第一九○
    號判處有期徒刑五月，於八十七年三月十九日確定，上開二
    罪復經法院定應執行刑為有期徒刑二年五月，送監執行後假
    釋付保護管束出獄，再經撤銷上開假釋，執行殘餘刑期一年
    一月又二十三日，經縮短刑期後於九十一年七月九日執行完
    畢，猶不知悔改。其因施用毒品案件，經本院以八十九年度
    毒聲字第五九三號裁定令入戒治處所施以強制戒治，嗣於九
    十年六月二日戒治期滿執行完畢，並經臺灣臺南地方法院檢
    察署檢察官於九十年十一月十三日，以九十年度戒毒偵字第
    五五九號為不起訴處分確定。詎甲○○仍未戒除毒癮，竟基
    於施用第一級毒品海洛因（以下簡稱海洛因）之概括犯意，
    於上開施用毒品案件執行完畢釋放後五年內，自九十四年四
    月中旬某日起至同年七月二十七日止，在其位於臺南縣安定
    鄉港口村港口三四○號之一住處及其他不詳處所，以吸管將
    海洛因沾入礦泉水稀釋後，再以針筒注射靜脈之方式，連續
    施用海洛因多次。嗣為警分別於九十四年五月十六日十七時
    三十五分許、同年七月三十一日深夜二時四十分許查獲，總
    計扣得甲○○所有供施用之海洛因一包（驗餘淨重零點零一
    公克）、供施用海洛因所用之注射針筒三支、吸管一支，以
    及與本案無關之夾鍊袋二個，因而得悉上情。
二、案經臺南市警察局第一分局、臺南縣警察局善化分局報告臺
    灣臺南地方法院檢察署檢察官偵查後提起公訴及移送併辦。
    理  由
一、本件被告甲○○所犯為死刑、無期徒刑、最輕本刑為三年以
    上有期徒刑以外之罪，亦非屬高等法院管轄之第一審案件，
    其於準備程序進行中，先就被訴事實為有罪之陳述，經法官
    告知簡式審判程序之旨，並聽取公訴人之意見後，依刑事訴
    訟法第二百七十三條之一第一項、第二百七十三條之二等規
    定，裁定由受命法官獨任進行簡式審判程序，且不受同法第
    一百五十九條第一項、第一百六十一條之二、第一百六十一
    條之三、第一百六十三條之一及第一百六十四條至第一百七
    十條所規定證據能力認定及調查方式之限制，合先敘明。
二、右揭犯罪事實，業據被告於本院審理時自白承認（見本院卷
    第二三頁），而被告經員警分別實施採尿，送長榮大學依據
    酵素免疫分析法ＥＩＡ初步檢驗，以氣相層析質譜儀（ＧＣ
    ＼ＭＳ）確認檢驗結果，確呈嗎啡陽性反應，有該確認報告
    及尿液送驗名冊各一份附卷可憑（見偵查卷第二二、二三頁
    ），復有毒品一包、注射針筒三支、吸管一支扣案可證（見
    警卷第十四頁，併辦警卷第十頁），其中扣案毒品一包經送
    法務部調查局鑑定結果，確實為第一級毒品海洛因（驗餘淨
    重零點零一公克），有該局九十四年七月十五日調科壹字第
    ２００００５６２９號鑑定通知書一紙在卷可稽（見偵查卷
    第七之一頁），足認被告自白與事實相符，應堪採信。綜上
    ，本件事證明確，被告犯行應堪認定。
三、論罪科刑：
  (一)按觀察、勒戒或強制戒治執行完畢釋放後，五年內再犯毒品
    危害防制條例第十條之罪者，檢察官應依法追訴，同條例第
    二十三條第二項定有明文。查被告因施用毒品案件，經裁定
    送強制戒治後，於九十年六月二日戒治期滿執行完畢釋放，
    並於九十年十一月十三日為不起訴處分確定，有臺灣高等法
    院被告前案紀錄表一份在卷可憑（見本院卷第六、七、九頁
    ），此次於五年內之九十四年四月中旬某日起再犯施用毒品
    罪，即應依刑事訴訟程序依法追訴、審理。
  (二)按海洛因係毒品危害防制條例第二條第二項第一款所明定之
    第一級毒品。核被告所為，係違反同條例第十條第一項之施
    用第一級毒品罪。被告持有海洛因後進而施用，持有之低度
    行為，為施用之高度行為所吸收，不另論罪。又被告多次施
    用海洛因犯行，時間緊接，構成要件相同，且係基於概括犯
    意反覆為之，為連續犯，應依刑法第五十六條之規定論以一
    罪，並加重其刑。臺灣臺南地方法院檢察署檢察官九十四年
    度毒偵字第一九六一號移送併辦部分，與本案為裁判上一罪
    之連續犯關係，檢察官就犯罪事實一部起訴，依刑事訴訟法
    第二百七十六條規定，其效力及於全部，法院自有權一併審
    理，附此敘明。而被告前因違反肅清煙毒條例及麻醉藥品管
    理條例等案件，經法院分別判處有期徒刑二年二月、五月確
    定，復經定執行刑為有期徒刑二年五月，送監執行後假釋付
    保護管束出獄，再經撤銷上開假釋執行殘餘刑期一年一月又
    二十三日，經縮短刑期後於九十一年七月九日執行完畢，有
    臺灣高等法院被告前案紀錄表一份可憑（見本院卷第四、九
    頁），其受有期徒刑之執行完畢，五年以內再犯本件有期徒
    刑以上之罪，為累犯，依刑法第四十七條之規定遞加重其刑
    。爰審酌被告曾有違反肅清煙毒條例、麻醉藥品管理條例、
    妨害兵役治罪條例等前科，素行不佳，受施用毒品案件矯正
    後又多次再度施用，足見被告戒毒意志薄弱，自制力不佳，
    惟被告於本院審理時能坦承犯行，自陳因與同居人相處不佳
    ，同居人又將親生女兒帶走，始於出獄後兩年半才又施用毒
    品（見本院卷第二四頁），態度尚稱良好等一切情狀，量處
    如主文所示之刑，以資懲儆。
  (三)扣案之毒品海洛因一包（驗餘淨重零點零一公克），為查獲
    之毒品，係違禁物，應依毒品危害防制條例第十八條第一項
    前段之規定，沒收銷燬之。而扣案注射針筒三支及吸管一支
    ，均為被告所有供施用海洛因所用之物，業據被告自承在卷
    （見本院卷第二四頁），爰依刑法第三十八條第一項第二款
    規定宣告沒收。至於扣案空夾鏈袋二個固為被告所有，惟其
    上並無海洛因殘留，且被告自陳只是單純置放家中，與本案
    無關，本院審理後因無積極證據顯示此為所有供施用海洛因
    所用之物，自無庸諭知沒收。
據上論斷，應依刑事訴訟法第二百九十九條第一項前段、第二百
七十三條之一第一項，毒品危害防制條例第十條第一項、第十八
條第一項、刑法第十一條前段、第五十六條、第四十七條，第三
十八條第一項第二款，判決如主文。
本案經檢察官黃如慧到庭執行職務。
中　　華　　民　　國　　94　　年　　 9 　　月　　2　　日
　　　　　　　　　刑事第十一庭    法　官　李東柏
以上正本證明與原本無異。
如不服本判決，應於判決送達後十日內，向本院提出上訴狀。
  　　　　　　　　　　　　　　　　書記官　簡湘雲
中　　華　　民　　國　　94　　年　　 9 　　月　　2　　日
附錄本案論罪科刑法條全文：
毒品危害防制條例第十條第一項
施用第一級毒品者，處六月以上五年以下有期徒刑。
